Inventaris van de collectie Charters Warmond, 1282-1837
Nationaal Archief, Den Haag
- Cornelis Schouten, schout, Ysbrant Gijsbert Arlebout en Hendrik Joosten van der Haer, schepenen te Weespercarspel, oorkonden, dat Pieter Huysvoorn, makelaar, als speciale last en procuratie hebbende van mr. Lieve Geelvink, heer van Castricum enz. ten overstaan van notaris en getuigen verkocht heeft aan Isaak Westerveen een hofstede genaamd “Reygersbroeck” cum annexis groot 31 morgen, gelegen aan de westzijde van de Gaesp voor 12000 car. guldens van 20 stuivers het stuk., 1739 maart 27.; 180
  Regestnr. 226.
  (Bergno.: 0171 i)
- Cornelis van Marken, schout, Henricus van Toll en Hendrik Cannegieter, schepenen van Weespercarspel oorkonden, dat Jacob Hartjens voor zich en bij procuratie voor de andere erfgenamen van Jacomina Brouwer, weduwe en enige erfgenaam van Isaak Westerveen heeft verkocht aan Ambrosius Pool, een hofstede, genaamd Reygersbroeck cum annexis, gelegen aan de westzijde van de Gaesp voor de som van 8177 car. guldens en 10 stuivers tegen 20 stuivers de gulden., 1761 april 29.; 181
  Twee zegels geschonden, het derde verloren.
  Regestnr. 234.
  (Bergno.: 0171 j)
- Cornelis van Marken, schout, Willem de Lange en Tijmen van der Haay, schepenen van Weespercarspel, oorkonden, dat Pieter Stadnitski, gemachtigd door zijn moeder Sara de Clercq, weduwe en enige geïnstitueerde erfgename van Wijlen Jan Stadnitski, heeft verkocht aan Ambrosius Pool, een partij land, gelegen achter de westzijde van ’t Geijn voor de som van 1807 car. guldens en 10 stuivers, tegen 20 stuivers de gulden., 1762 oktober 16.; 182
  Regestnr. 235.
  (Bergno.: 0171 k)
- Cornelis Claesz. en Claes Cornelisz. Diemen schepenen te Weespercarspell, oorkonden, dat Michiel Ghijsbertsz – Jan Claesz c.s. verkocht hebben aan Matthijs Conraerdtsz. en Cornelis Reynersz. elk de helft van een huis cum annexis, gelegen bij de Gaesp aldaar., 1573 oktober 29.; 183
  Met transportakte d.d. 1585 en acquit wegens afgelost thinsrecht d.d. 1659.
  Regestnr. 107.
  (Bergno.: 0171 l)
  - Bruyn Claes Heynisz. en Jan Claes Dircxsz. schepenen te Weespercarspell oorkonden, dat Cornelis Reynersz. verkocht heeft aan Matthijs Conraetsz, de helft van een huis cum annexis, gelegen bij de Gaesp aldaar., 1585 mei 18., 183a
    Met transportakte d.d. 1573 en aflossing van het thinsrecht d.d. 1659.
    Regestnr. 116.
- Paus Gregorius (XIV) oorkondt, dat het kanonikaat en de prebende van de kerk te Hildesheim, eerlang verkregen door Wilhelmus Borchardus a Falchembergh, nu na diens dood worden geschonken aan Wilhelmus a Weldfelt, uit het diocees Munster, student aan het college Germanicum te Rome., 1594 maart 9.; 184
  Loden zegel gaaf.
  Regestnr. 122.
  (Bergno.: 0171 m)
- Jan van Leeuwen provisioneel baljuw en schout te Warmondt oorkondt, dat Baron van Wassenaer, vrijheer van Warmondt etc. getransporteert heeft aan Dirck Cornelis Deeckenm? een stuk teelland, groot 250 roeden, gelegen op de Warmonder geest., 1681 mei 30.; 185
  Regestnr. 184.
  (Bergno.: 0171 n. 1)
- Johan Bernard van der Mark baljuw en schout te Warmondt, oorkondt, dat Jacob Jacobsz. Rous verkocht heeft aan Pieter Heemskerk, 375 roeden geestland, gelegen te Warmond voor de som van 350 gulden., 1717 juni 17.; 186
  Regestnr. 212.
  (Bergno.: 0171 n. 2)
- Jan van Leeuwen provisioneel baljuw en schout te Warmondt oorkondt, dat Jacob Dirckz. Lelivelt voor hem en schepenen verkocht heeft aan mr. Bastiaen den Boer, Franse schoolmeester aldaar, een stuk teelland groot 250 roeden., 1683 april 7.; 187
  Regestnr. 189.
  (Bergno.: 0171 n. 3)
- Lourens van Dijckslooth, baljuw en schout te Warmondt, oorkondt Dirck Cornelis van Heemskerck voor hem en schepenen verkocht heeft aan mr. Sebastiaen Boers, Francoise schoolmeester aldaar, een partij teelland, groot 250 roeden, gelegen op de Warmonder geest., 1688 juni 11.; 188
  Regestnr. 194.
  (Bergno.: 0171 n. 4)
- Mr. Jan Jacob van Dijckslooth, baljuw en schout van Warmondt, oorkondt dat voor hem en voor Jacobus Vredenburgh en Cornelis van den Bosch, schepenen aldaar, Pieter Janse Wassenaar heeft verkocht aan Dirk van der ….., 457 roeden land, gelegen op de Warmondergeest., 1730 oktober 1.; 189
  Regestnr. 140.
  (Bergno.: 0171 o. 1)
- Jan van Leeuwen, provisioneel baljuw en schout te Warmond, oorkondt, dat Johan, baron van Wassenaer voor hem en voor schepenen verkocht heeft aan mr. Bastiaen de Boer, Franse schoolmeester 232 roeden geestland, gelegen tussen de kerk en de Moolewateringh., 1683 april 7.; 190
  Regestnr. 190.
  (Bergno.: 0171 o. 2)
- Jan van Leeuwen, provisioneel baljuw en schout te Warmond, oorkondt, dat Joris Cornelis van Egmondt, verkocht heeft, mede in tegenwoordigheid van schepenen, aan Bastiaen de Boer, Franse schoolmeester, een stukje geestgrond, groot 1 hont, 98 roeden, gelegen op de geest, belast met 1 duit thijns., 1682 mei 6.; 191
  Regestnr. 188.
  (Bergno.: 0171 o. 3)
- Jan van Leeuwen, provisioneel baljuw en schout te Warmond, oorkondt, dat voor hem en schepenen aldaar, Jan Bartholomeus Klinckenbergh, mr. timmerman, verkocht heeft aan Quirinus Bosch, predikant te Warmond een huis en erf, gelegen te Warmond voor de som van 65 car. guldens van 40 groten ’t stuk., 1682 april 20.; 192
  Regestnr. 186.
  (Bergno.: 0171 o. 4)
- Jan van Leeuwen, provisioneel baljuw en schout te Warmond, oorkondt, dat voor hem en schepenen aldaar, Jan Bartholomeus Klinckenbergh, mr. timmerman heeft verkocht aan mr. Bastiaen de Boer, Franse schoolmeester, een ledig erf, en een erfje waar een steenen schuurtje op staat voor de som van 44 car. guldens van 40 groten ’t stuk, beide gelegen te Warmond., 1682 april 20.; 193
  Regestnr. 187.
  (Bergno.: 0171 p. 1)
- Jan van Leeuwen, provisioneel baljuw en schout te Warmond, oorkondt, dat voor hem en schepenen aldaar, quirinus Bosch, predikant verkocht heeft aan Bastiaen de Boer, Franse schoolmeester, een huis en erf, voor de som van 150 car. guldens, van 40 groten ’t stuk, gelegen in de kerkbuurt te Warmond., 1682 april 20.; 194
  Regestnr. 185.
  (Bergno.: 0171 p. 2)
- Jan van Leeuwen, provisioneel baljuw en schout te Warmond, oorkondt, dat voor hem en schepenen aldaar, Robbert Joris van der Smal heeft verkocht aan Bastiaen de Boer, Franse schoolmeester, een huis en erf, gelegen in de kerkbuurt voor de som van 40 car. guldens van 40 groten ’t stuk., 1678 februari 21.; 195
  Regestnr. 183.
  (Bergno.: 0171 p. 3)
- Jan van Leeuwen, provisioneel baljuw en schout te Warmond, oorkondt, dat voor hem en schepenen aldaar, Quirinus Bosch, predikant verkocht heeft aan Bastiaen de Boer, Franse schoolmeester, een huis en erf, gelegen in de kerkbuurt te Warmond voor de som van 230 car. guldens van 40 groten ’t stuk., 1676 december 7.; 196
  Regestnr. 178.
  (Bergno.: 0171 p. 4)
- Silvester van Swanenburch, secretaris van Pieter van Sevenhoven, baljuw en schout te Warmondt oorkondt, dat voor hem en schepenen aldaar dat Robbrecht Lovel verkocht heeft aan Pieter van Sevenhoven een huis cum annexis gelegen te Warmondt., 1665 mei 11.; 197
  Met transportakte d.d. 1672 april 19.
  Regestnr. 166.
  (Bergno.: 0171 p. 5)
  - Jan Jansz. van Leeuwen, provisioneel baljuw en schout van Warmond, oorkondt, dat voor hem en schepenen aldaar, Adriana …. weduwe van Pieter van Sevenhoven verkocht heeft aan Bartholomeus Bosch, brouwer een huis cum annexis, gelegen te Warmond voor de som van 1200 guldens., 1672 april 19., 197a
    Met transportakte d.d. 1665 mei 11.
    Regestnr. 171.
- Johan Bernard van der Marck, baljuw en schout te Warmondt, oorkondt, dat Pieter van Leeuwen voor hem en schepenen heeft overgedragen aan Maarten Boers, een partij land, gelegen op de geest, voor de som van 100 gulden., 1723 juni 8.; 198
  Regestnr. 134.
  (Bergno.: 0171 q.1)
- Jan van Leeuwen, provisioneel baljuw en Schout te Warmont oorkondt, dat voor hem en schepenen ds Quirinus Bosch heeft overgedragen aan Bastiaen den Boer, Franse schoolmeester een huis cum annexis, gelegen aldaar voor de som van 700 gulden van 20 stuivers ’t stuk., 1675 januari 21.; 199
  Regestnr. 173.
  (Bergno.: 0171 q. 2)
- Johan Bernard van der Mark, baljuw en schout te Warmondt, oorkondt, dat voor hem en schepenen, Jacob van der Werff heeft overgedragen aan Ary van den Bosch, twee partijtjes teelland, gelegen op de geest voor de som van 200 gulden., 1717 juni 7.; 200
  Regestnr. 213.
  (Bergno.: 0171 q. 3)
- Cornelis van Roosenburgh, baljuw en schout van Warmont en Doe Jansz. Entepoel en Thonis Jansz. Lutsenburgh schepenen aldaar, oorkonden, dat Jacobus Bouman verkocht heeft aan Engel van Haestenradt een huis cum annexis, gelegen te Warmont voor de som van 2000 gulden van 40 groten ’t stuk., 1658 mei 6.; 201
  Met transportakte d.d. 1672 april 19 en een schuldbrief van 1658.
  Regestnr. 158.
  (Bergno.: 0171 q. 4)
  - Jan Jans van Leeuwen, provisioneel baljuw en schout te Warmondt en Jan Dircxs Entepoel en Huijch Jacobsz. van der Plas, schepenen aldaar, oorkonden, dat Engel van Haestenradt heeft overgedragen aan Bartholomees Bos, brouwer, een huis cum annexis, gelegen te Warmondt., 1672 april 19., 201a
    Met transportakte d.d. 1658 mei 6. en een schuldbrief van ’t zelfde jaar.
    Regestnr. 170.
- Lourens van Dijckslooth, baljuw en schout te Warmondt en Jan van Leeuwen en Jan Thonisz. Beeckesteyn schepenen aldaar oorkonden, dat Pieter Leendertsz, van Leeuwen verkocht heeft aan mr. Bastiaen Boers, een partij teelland, groot 580 roeden, gelegen op de Warmondergeest voor de som van 243 gulden, 3 st., 1689 juni 13.; 202
  Regestnr. 196.
  (Bergno.: 0171 r. 1)
- Johan Bernhard van der Marck baljuw en schout te Warmond, oorkondt, dat voor hem en schepenen aldaar, Cornelis Pietersz. van Heemskerk heeft overgedragen aan Maarten Boers een partij teelland, gelegen op de Warmonder geest voor de som van 400 car. guldens van 40 groten ’t stuk., 1740 december 28.; 203
  Regestnr. 227.
  (Bergno.: 0171 r. 2)
- Lourens van Dijckslooth, baljuw en schout van Warmondt, oorkondt, dat voor hem en schepenen aldaar, Ary Pietersz. van den Bosch heeft verkocht aan mr. Bastiaen Boers, 222 roeden teelland, gelegen op de Warmondergeest voor 112 gulden, 10 stuivers, belast met 2 duijt thijns., 1689 juni 2.; 204
  Regestnr. 195.
  (Bergno.: 0171 r. 3)
- Jacob van Wassenaer, heer van Warmont, enz. oorkondt, dat hij als ’t opzicht hebbende over de kerk goederen te Warmont in erfpacht heeft uitgegeven aan Grietje Jansdr. van der Poll, weduwe van Heyman Bouman 125 roeden land, voor de som van 5 gulden jaarlijkse erfpacht., 1646 augustus 29.; 205
  Regestnr. 148.
  (Bergno.: 0171 r. 4)
  - Jan van Leeuwen, provisioneel baljuw en schout te Warmondt oorkondt, dat Nicolaes en Geertruijt Bosch, verkocht heeft aan Quirinus Bosch, predikant aldaar, een huis cum annexis, gelegen te Warmond voor de som van 300 gulden van 40 gr. vl. ’t stuk., 1676 november 30., 205a
    Regestnr. 177.
- Heyman Bouman, schout te Warmont en Feyt Sachariasz. en Phillips Symonsz. Achthoven, schepenen aldaar oorkonden, dat Neeltgen Jansdr. weduwe van Gerit Cornelisz. Schevaert verkocht heeft aan Jacob Jacobsz. Rousch, omtrent 384 roeden teelland gelegen te Warmont., 1633 januari 18.; 206
  Regestnr. 142.
  (Bergno.: 0171 r. 5)
- Mr. Leonard van de Kasteele, baljuw en schout te Warmond, Cornelis van der Bijl en Diert Jansz. van der Wadding, schepenen aldaar, oorkonden, dat mr. Jacobus van Lutsenburg, schout en secretaris van Lisse heeft getransporteerd aan Pieter van Deventer een partij wei- of teelland, gelegen aan de Heerenweg, groot één morgen, 470 roeden voor de som van 1104 guldens., 1784 april 22.; 207
  Regestnr. 240.
  (Bergno.: 0171 s. 1)
- Lourens van Dijckslooth, baljuw en schout van Warmondt, Jan Leendertsz. Buitendijck en Cornelis Pietersz. van den Bosch, schepenen aldaar, oorkonden, dat mr. Bastiaen Boers, heeft overgedragen aan Gerrit Jansz. Vlaenderen, een partij teelland, groot ongeveer een morgen, gelegen op de Warmonder geest voor de som van 125 gulden van 40 groten ’t stuk., 1690 december 26.; 208
  Regestnr. 198.
  (Bergno.: 0171 s. 2)
- Cornelis Boon, secretaris van Warmond, gesubstitueerd door Arnoldus Clignet, baljuw en schout, Cornelis van der Gaag en Cornelis van der Meij, schepenen aldaar oorkonden, dat Maarten Boers geschonken heeft aan zijn zoon Bastiaan Boers, een partij land, groot 222 roeden, gelegen te Warmond., 1748 augustus 4.; 209
  Regestnr. 230.
  (Bergno.: 0171 s. 3)
- Lourens van Dijckslooth, baljuw en schout van Warmond, Dammes Boon, schepenen aldaar, oorkonden, dat Gerrit Jansz. Vlaenderen heeft overgedragen aan mr. Bastiaen Boers, een stuk teelland, groot 580 roeden, gelegen te Warmond voor de som van 280 car. guldens van 40 groten ’t stuk., 1703 april 11.; 210
  Regestnr. 209.
  (Bergno.: 0171 s. 4)
- Johan Bernard van der Marck, baljuw en schout te Warmondt, Pieter Rous en Jacob Jacobsz. Rous, schepenen aldaar, oorkonden, dat Dirk van der Werff heeft overgedragen aan Martinus Boers 2 partijen afgezand teelland, gelegen op de Warmonder geest voor de som van 300 gulden., 1719 augustus 28.; 211
  Regestnr. 131.
  (Bergno.: 0171 t. 1)
- Johan Bernhard van der Marck, baljuw en schout van Warmond, Willem Klinkenberg en Quirin van Brimen, schepenen aldaar, oorkonden, dat Pieter van Vliet heeft overgedragen aan Maerten Boers, een jaarlijkse rente, groot 30 gulden van 40 groten ’t stuk, gaande uit de wal of weg ten noordoosten van het klooster te Warmond., 1729 april 5.; 212
  Regestnr. 216.
  (Bergno.: 0171 t. 2)
- Johan Bernhard van der Marck, baljuw en schout te Warmond, Fuijt van Leeuwen en Cornelis Klinkenbergh, schepenen aldaar, oorkonden, dat Petronelle Monseur, weduwe van wijlen Ary van den Bosch, c.s. heeft overgedragen aan Maarten Boers, 2 partijen teelland, naast elkander gelegen op de geest, voor de som van 930 car. guldens van 40 groten ’t stuk., 1738 april 1.; 213
  Regestnr. 222.
  (Bergno.: 0171 t. 3)
- Cornelis van Roosenburch, baljuw en schout van Warmont, Jan Mourijnsz. van Langerlaan en Thonis Jansz. van Lutsenburgh, schepenen aldaar, oorkonden, dat Jan Jansz. Bout heeft overgedragen aan Dirck Jacobsz. Rousch, een stuk teelland, groot 2½ hont, gelegen aan de doelsteeg te Warmond, voor de som van 300 gulden van 40 groten ’t stuk., 1658 april 8.; 214
  Regestnr. 157.
  (Bergno.: 0171 t. 4)
- Jan van Leeuwen, provisioneel baljuw en schout van Warmondt, Cornelis Dircxz. Boon en mr. Philips de Badous, schepenen aldaar, oorkonden, dat Dirck Cornelis Boon, c.s. kerkmeesters van Warmond hebben overgedragen een hont, 98 roeden land, gelegen tussen het Veer en St. Anthonis huysken, op de geest, aan Joris Cornelis van Egmondt, voor de som van 22 gulden van 40 groten ’t stuk., 1677 februari 22.; 215
  Regestnr. 180.
  (Bergno.: 0171 t. 5)
- Cornelis Boon, secretaris van Warmond, gesubstitueerd door Arnoud Clignet, baljuw en schout aldaar, oorkondt, dat Machtelt Damhoff heeft overgedragen aan Albert van Lutzenberg een partij weiland, groot één morgen, 470 roeden, gelegen aan de Heereweg voor de som van 795 guldens van 40 groten ’t stuk., 1764 juli 3.; 216
  Regestnr. 236.
  (Bergno.: 0171 t. 6)
- Jan van Leeuwen, provisioneel baljuw en schout van Warmond, mr Jan Croon en Cornelis Willemsz. Swanevelt schepenen aldaar oorkonden, dat Robert Joris v.d. Sman heeft overgedragen aan Bastiaen den Boer, Franse schoolmeester, wonende te Warmond, omtrent 16 roeden land, gelegen in de Kerckbuurt voor de som van 30 car. guldens van 40 groten ’t stuk., 1676 november 7.; 217
  Regestnr. 176.
  (Bergno.: 0171 u. 1)
- Cornelis Boon, secretaris van Warmond, oorkondt dat voor hem en schepenen aldaar, Gerard Verkolje en Huybert Massaer hebben overgedragen aan Willem Struijf, drie partijen weiland, groot 6 morgen en 100 roeden en een huis en erf met landereijen, groot 8 morgen, gelegen te Warmond van de som van 1600 gulden van 40 groten ’t stuk., 1763 maart 1.; 218
  Regestnr. 251.
  (Bergno.: 0218)
- Lourens van Dijckslooth, secretaris van Warmondt, gesubstitueerd schout van Jan van Leeuwen, provisioneel baljuw en schout, Cornelis Dircx Boon en Pieter Benjamin Maerlevelt, schepenen aldaar, oorkonden, dat genoemde Jan van Leeuwen heeft overgedragen aan mr. Pieter van Wassenaer een stuk teelland, groot omtrent 1½ hont, gelegen onder Warmond voor de som van 52 guldens van 40 groten ’t stuk., 1677 februari 17.; 219
  Met transportakte d.d. 1691 aug. 10.
  Regestnr. 179.
  (Bergno.: 0171 u. 3)
  - Lourens van Dijckslooth, baljuw en schout te Warmondt, Cornelis Pietersz. van den Bosch en Louis Dircksz. Boon schepenen aldaar oorkonden, dat Pieter Jansz. Wassenaer heeft overgedragen aan mr. Bastiaen Boers, een partij teelland, gelegen op de Warmondergeest, groot omtrent 150 roeden voor de som van 70 gulden., 1691 augustus 10., 219a
    Met transportakte d.d. 1677 febr. 17.
    Regestnr. 199.
- Mr. Herman van der Meer, president-burgemeester van Leyden, oorkondt, dat hij aan Cornelis Willemsz. Bommenaer, genoemd Los, in erfpacht heeft overgedragen, een huis en erf, gelegen achter de kerk te Warmond, belast met 10 st. ’s jaars., 1675 april 27.; 220
  Regestnr. 174.
  (Bergno.: 0171 u. 4)
- Mr. Herman van der Meer, heer van Hoogeveen, oorkondt dat hij aan Jan Bartholomeus van Clinckenbergh in onversterfelijke leen heeft gegeven een huis ca, gelegen achter de kerk te Warmond en dat deze hiervoor hulde, eed en manschap heeft gedaan in tegenwoordigheid van Jan van der Meer en Nicolaas van der Meer., 1674 maart 4.; 221
  Regestnr. 249.
  (Bergno.: 0221)
- Jan van Leeuwen, provisioneel baljuw en schout van Warmondt, Pieter van Claeveren en Cornelis Willemsz. Swanenvelt, schepenen aldaar, oorkonden, dat Maritge Pietersdr. Bucquet, weduwe van wijlen Jacob Jansz. van Leeuwen heeft overgedragen aan Robert Joris van der Sman, een huis en erf, gelegen in de kerckbuyrt aldaar voor de som van 30 car. guldens van 40 groten ’t stuk., 1676 februari 11.; 222
  Regestnr. 175.
  (Bergno.: 0171 u. 6)
- Lijst van transportakten uit de jaren 1665-1689, (waarschijnlijk gebruikt bij een proces)., [18e eeuw].; 223
  Regestnr. 253.
  (Bergno.: 0223)
- Alfabetische klapper op namen, voorkomende in de charters, A - I, ca. 1965; 224
- Alfabetische klapper op namen, voorkomende in de charters, J - Z, ca. 1965; 225